臺灣士林地方法院刑事判決　　　　　　　 100年度易字第96號
公　訴　人　臺灣士林地方法院檢察署檢察官
被　　　告　謝錦福
上列被告因竊盜案件，經檢察官提起公訴（99年度偵字第12585
、13144號），本院判決如下：
    主  文
謝錦福犯毀壞安全設備竊盜罪，累犯，處有期徒刑拾月。
    事  實
一、謝錦福前曾於87年間因犯竊盜罪，經本院以87年度訴字第87
    號處有期徒刑3 月確定。復因懲治盜匪條例案件經臺灣高等
    法院以87年度上訴字第2147號判處有期徒刑8 年確定。前開
    二罪所處之刑，嗣經本院以96年度聲字第1728號裁定減刑，
    並定應執行刑為有期徒刑8 年1 月確定，其入監服刑後於95
    年8 月3 日因縮短刑期假釋出監，並交付保護管束，而於97
    年4 月26日保護管束期滿，未經撤銷假釋，其未執行之刑，
    以已執行論而執行完畢；竟仍不知悔改，意圖為自己不法之
    所有，於民國99年6 月18日上午7 時50分許起迄9 時9 分許
    止間之某時，以不詳方式破壞門鎖，侵入臺北縣汐止市○○
    街751 巷13號日月光家具中心2 樓E2020 室詩肯國際股份有
    限公司之詩肯柚木家具展示館內（侵入建築物部分未據告訴
    ），徒手竊取店內之黑色電腦主機1 部、16吋螢幕1 臺、鍵
    盤及滑鼠各1 個、白色條碼掃描器、印表機、網路攝影機、
    照相機各1 臺、手機1 支（價值約新臺幣4 萬元）得手後逃
    離現場，嗣於同日上午11時30分許，該店員工抵達上址準備
    開業時，發覺失竊，報警處理，始循線查悉上情。
二、案經臺北縣政府警察局汐止分局報請臺灣士林地方法院檢察
    署檢察官偵查起訴。
    理  由
壹、程序部分：
    按被告以外之人於審判外之言詞或書面陳述，除法律有規定
    者外，不得作為證據，刑事訴訟法第159條第1項定有明文；
    復按被告以外之人於審判外之陳述，雖不符前4條之規定，
    而經當事人於審判程序同意作為證據，法院審酌該言詞陳述
    或書面陳述作成時之情況，認為適當者，亦得為證據；當事
    人、代理人或辯護人於法院調查證據時，知有第159條第1項
    不得為證據之情形，而未於言詞辯論終結前聲明異議者，視
    為有前項之同意；同法第159條之5規定甚明。本案據以認定
    被告謝錦福犯罪事實之證據，部分屬於傳聞證據，惟因被告
    及公訴人於本院言詞辯論終結前，均未對於證據能力聲明異
    議，依刑事訴訟法第159條之5第1、2項規定，視為同意上開
    證據具備證據能力；本院審酌該等傳聞證據作成之情況，亦
    無違法或不當情事，因而認為適當，故該等傳聞證據均具備
    證據能力而得作為證據；至其餘資以認定本案犯罪事實之非
    供述證據（詳後述），亦查無違反法定程序取得之情形，依
    同法第158條之4反面規定，應具證據能力，合先敘明。
貳、實體部分：
一、訊據被告謝錦福固坦承於前揭時間前往日月光家具中心2 樓
    ，惟辯稱伊是到詩肯柚木家具展示館隔壁工地收尾，並未進
    入詩肯柚木家具展示館竊取物品云云，然查：
  (一)被告前於警詢中供稱：「（問：你為何會在18日到日月光？
    是誰通知你去的？）在17日下班前老闆（指陳錦村）有通知
    我隔天要到這裡收尾，是老闆通知我的。（問：經監視器畫
    面顯示你離開時左右手各拿一些物品？請問是什麼？）我拿
    走兩個油漆桶裡面裝垃圾，一個黑色塑膠袋裡面也裝垃圾。
    （問：何人要你將垃圾帶走？）是老闆要我收尾時順便將垃
    圾帶走，平常垃圾都是自己部門處理。（問：你塑膠袋內裝
    何物品？）大的油漆桶2 個，小的油漆桶約5 個，壁紙，空
    的塑膠接合劑，還有其他煙蒂檳榔渣。（問：你將上述物品
    丟棄於何處？）我丟在永吉路永吉市場垃圾堆。」（詳見臺
    灣士林地方法院檢察署99年度偵字第12585 號卷，下稱偵卷
    ，第3 至5 頁），於本院審理中則稱：「（問：何人叫你18
    日當天去的？）因為17日我有去做，我們上班有做有錢，沒
    有做沒有錢，我就去收尾，我跟陳錦村配合很久了，所以沒
    有再跟我說，我就直接去了。（問：你當天收尾離開工地的
    時候帶了哪些東西？）帶了壹包垃圾還有幾個油漆桶。（問
    ：壹包垃圾裡面有什麼樣的垃圾？）膠帶、普通垃圾及木工
    的板子。（問：垃圾最後丟在何處？）日月光家具地下室那
    邊。」（詳見本院100 年4 月18日審判筆錄），就其所供當
    天前往工地收尾是否受老闆要求而為、垃圾袋內所裝物品及
    垃圾袋丟棄地點前後均有齟齬，已有可疑。
  (二)第查證人即被告謝錦福之工地工頭陳錦村於警詢中證稱：「
    （問：平常工地內垃圾是由何人清運？）有其他粗工會清運
    ，我們不會自動清理。」（詳見偵卷第14頁），並於偵查中
    證稱：「（問：99 .6.6 至99.6.17 有帶工人到日月光家具
    中心施工？）有，好像是2 樓，是詩肯柚木的旁邊。（問：
    當時是叫被告去幾天？）一天半或半天我忘了，我一直叫他
    ，他都不來上班。（問：是否是99.6.13 一天，99.6.17 半
    天？）是的。（問：99.6.17 最後一天是否東西都撤走了？
    ）是的，只留下一些垃圾，但是我沒有叫被告去清，他都不
    來上班。（問：你有無叫被告99.6.18 再去？）沒有。」（
    偵卷第79至80頁），是據工頭所證，清運垃圾本非其等分內
    工作，而被告工作態度非屬積極，其復未要求被告前往工地
    收尾，是被告先稱受工頭要求前往收尾或嗣後所辯：其自行
    前往收尾云云，均無可採。
  (三)再查，證人即詩肯柚木家具展示館店長黃智聰於警詢時證稱
    ：「警衛有告訴我們當天7 時50分許有一個男子進入停車場
    時，起先不願意留資料，後來才拿出駕照登記資料並且跟警
    衛說要進入工地內做工，經過調閱監視器畫面發現，該男子
    進入電梯內並沒有拿任何物品，等出來後卻發現他左手拿油
    漆桶及工具，右手拿一大包黑色塑膠袋，離開時間為9 時9
    分」（詳見偵卷第9 頁），而證人陳錦村亦證稱：「（問：
    你們平常進入裡面施工是否要登記資料？）進出都要換停車
    證及工作證不然無法入內。」（詳見偵卷第14頁），是被告
    既兩次前往系爭工地工作，當知悉未登記資料無法入內，於
    當天警衛欲登記訪客資料時，何以起先不願留下資料？即啟
    人疑竇，其於本院審理中復辯稱：「當天我離開時，那邊有
    警衛有請我打開車輛行李檢查，檢查沒有東西」（詳見本院
    審易卷第28頁背面）云云，更與證人所述不符，無足採信。
  (四)末查，證人即失竊現場採證員警陳漢樑於偵查中證稱：「被
    害人指稱被竊賊破壞的門，2 個玻璃圓孔可以顯示鎖有被竊
    賊卸下的痕跡。在這個門內側採到一枚指紋，送指紋比對是
    謝錦福。」等語明確（詳見偵卷第62至63頁），並有內政部
    警政署刑事警察局99年8 月4 日刑紋字第0990105614號鑑定
    書1 份（詳見偵卷第19頁）及現場照片（詳見偵卷第24、27
    頁）附卷可稽，是詩肯柚木家具展示館門鎖遭破壞，被告之
    指紋則留於玻璃門內側遭破壞之門鎖下方，被告所辯：指紋
    應該是那天早上掃地不小心留下的云云，顯與常情有悖，被
    告即係破壞門鎖侵入竊盜之人無訛。
  (五)此外，並有監視錄影器翻拍照片4 紙、失竊物品明細表、員
    警採證照片6 張及指紋照片2 張等附卷可稽，本件事證明確
    ，被告犯行堪以認定，應予依法論科。
二、核被告所為，係犯刑法第321 條第1 項第2 款之毀壞安全設
    備竊盜罪。被告前曾於87年間因犯竊盜罪，經本院以87年度
    訴字第87號處有期徒刑3 月確定。復因懲治盜匪條例案件經
    臺灣高等法院以87年度上訴字第2147號判處有期徒刑8 年確
    定。前開二罪所處之刑，嗣經本院以96年度聲字第1728號裁
    定減刑，並定應執行刑為有期徒刑8 年1 月確定，被告入監
    服刑後於95年8 月3 日因縮短刑期假釋出監，並交付保護管
    束，而於97年4 月26日保護管束期滿，未經撤銷假釋，其未
    執行之刑，以已執行論而執行完畢，此有臺灣高等法院被告
    前案紀錄表在卷可佐，被告受前開有期徒刑執行完畢後，5
    年內故意再犯本件有期徒刑以上之罪，為累犯，應依刑法第
    47條第1 項規定加重其刑。爰審酌被告前有多次前科，素行
    不佳，此次利用工作機會竊取工地旁電腦設備等財物之犯罪
    情節，被告之犯罪動機，被告為國中畢業之智識程度，及其
    犯罪之手段、平日生活狀況，及被告犯罪後否認犯罪，態度
    非佳等一切情狀，量處如主文所示之刑，以資懲儆。
據上論斷，應依刑事訴訟法第299 條第1 項前段，刑法第321 條
第1 項第2 款、第47條第1 項，判決如主文。
本案經檢察官彭康凡到庭執行職務
中    華    民    國   100    年    4     月    29    日
                  刑事第四庭法  官  陳俞婷
以上正本證明與原本無異。
如不服本判決應於收受判決後10日內向本院提出上訴書狀，並應
敘述具體理由；其未敘述上訴之理由者，應於上訴期間屆滿後20
日內向本院補提理由書（均須按他造當事人之人數附繕本），切
勿逕送上級法院。
                            書記官  李玟郁
中    華    民    國   100    年    4     月    29    日
附錄本案論罪科刑法條：
中華民國刑法第321條第1項
犯竊盜罪而有下列情形之一者，處 6 月以上、5 年以下有期徒
刑，得併科新臺幣 10 萬元以下罰金：
一、侵入住宅或有人居住之建築物、船艦或隱匿其內而犯之者。
二、毀越門扇、牆垣或其他安全設備而犯之者。
三、攜帶兇器而犯之者。
四、結夥三人以上而犯之者。
五、乘火災、水災或其他災害之際而犯之者。
六、在車站、埠頭、航空站或其他供水、陸、空公眾運輸之舟、
    車、航空機內而犯之者。